臺灣板橋地方法院民事裁定　　　　　　 100年度家訴字第43號
聲　請　人　臺灣板橋地方法院檢察署檢察官
訴訟代理人　郭思妤
上列當事人對於本院民國99年9 月28日99年度亡字第46號宣告鐘
林桃死亡判決提起撤銷死亡宣告之訴，本院裁定如下：
    主    文
原告之訴駁回。
訴訟費用新臺幣仟元由原告負擔。
    理    由
一、按撤銷死亡宣告之訴，除準用民事訴訟法第551 條第2 項之
    規定外，如受死亡宣告人尚生存或確定死亡之時不當者，亦
    得提起之；又按撤銷死亡宣告之訴，應於30日之不變期間內
    提起之。前項期間，自原告知悉死亡宣告判決時起算。但依
    民事訴訟法第551 條第4 款或第6 款所定事由提起撤銷死亡
    宣告之訴，如原告於知有死亡宣告判決時不知其事由者，自
    知悉其事由時起算。死亡宣告判決宣示後已逾5 年者，不得
    提起撤銷之訴；又按撤銷死亡宣告之訴應表明撤銷死亡宣告
    理由及關於撤銷死亡宣告理由並遵守不變期間之證據；撤銷
    死亡宣告之訴不合法者，法院應以裁定駁回之，民事訴訟法
    第636 條及第625 條準用第552 條、第553 條、第501 條第
    1 項第4 款、第502 條第1 項分別定有明文。是以確定死亡
    之時不當為理由提起撤銷死亡宣告之訴，應於30日之不變期
    間內提起之，並應表明撤銷死亡宣告理由及關於撤銷死亡宣
    告理由並遵守不變期間之證據，此為必須具備之程式，茍未
    表明者，即屬不合法，本院毋庸命其補正（最高法院著有60
    年臺抗字第538 號判例參照）。
二、查本件原告主張：失蹤人鐘林桃前經本院於民國99年9 月28
    日以99年度亡字第46號判決宣告於62年6 月10日下午12時死
    亡，嗣因新北市三重區戶政事務所接獲上揭判決後，以99年
    10月12日北縣重戶字第0990010113號函知原告表示：鐘林桃
    之戶籍資料曾登載其業於75年1 月19日死亡，並於同年1 月
    24日辦理死亡登記，然另行重新抄錄者因一直未續沿用，致
    呈現行方不明狀態，為此聲請撤銷死亡宣告等語。惟查，原
    告於99年10月4 日即已收受本院99年度亡字第46號死亡宣告
    判決，此有台灣板橋地方法院檢察署收發章附於該署99年民
    參字第30號死亡宣告判決卷宗內足憑，且原告係於99年10月
    13日即接獲三重區戶政事務所前揭函文暨所檢附之死亡登記
    申請書、死亡證明書等件，而知本院前開死亡宣告判決所確
    定鐘林桃死亡之時不當，亦有三重區戶政事務所前揭函文上
    之台灣板橋地方法院檢察署收文戳可詳，惟原告卻遲至100
    年1 月13日方向本院提起本件撤銷死亡宣告之訴（有本院收
    狀戳可考），顯已逾30日之不變期間，其訴狀內又未表明其
    遵守不變期間之證據，揆諸上開說明，本件撤銷死亡宣告之
    訴於法不合，應予駁回。
三、依民事訴訟法第625 條、第553 條、第502 條第1 項、第95
    條、第78條，裁定如主文。
中    華    民    國   100    年    3     月    29    日
                      家事法庭  法  官  邱景芬
以上正本係照原本作成
如對本裁定抗告應於裁定送達後10日內向本院提出抗告狀。
中    華    民    國   100    年    3     月    29    日
                                書記官  高小婷